【裁判字號】    92,毒抗,237
【裁判日期】    921209
【裁判案由】    聲請強制戒治
【裁判全文】
臺灣高等法院高雄分院刑事裁定                    九十二年度毒抗字第二三七號
    抗  告  人  甲○○
    即受處分人
右列抗告人因違反毒品危害防制條例案件，經檢察官聲請強制戒治，不服臺灣屏東地
方法院中華民國九十二年十一月十日裁定（九十二年度毒聲字第一五四三號），提起
抗告，本院裁定如左：
    主  文
抗告駁回。
    理  由
一、本件抗告意旨略以：抗告人即受處分人甲○○前曾因施用第一、二級毒品案件，
    經強制戒治期滿，經臺灣屏東地方法院檢察署以九十年度戒毒偵字第二七二號不
    起訴處分確定，抗告人從此即遠離毒品。民國九十二年八月十日前二天抗告人因
    患重感冒，服用糖漿，竟被警方人員誤以為抗告人又施用毒品，檢驗結果呈嗎啡
    反應，要抗告人入戒治處所強制戒治一年，爰為此依法提起抗告，請求撤銷原裁
    定云云。
二、本件原審裁定以：抗告人即受處分人前因施用毒品案件，經強制戒治期滿，由台
    灣屏東地方法院檢察署於九十年八月十日以九十年度戒毒偵字第二七二號不起訴
    處分確定。被告復基於施用第一級毒品犯意，於九十二年八月十日十一時三十分
    許回溯七十二小時內之某時，在不詳處所施用第一級毒品海洛因，為警於九十二
    年八月十日通知到場採尿送驗，經採集抗告人尿液送臺灣檢驗科技股份有限公司
    以氣相層析質譜儀法檢驗結果，呈嗎啡陽性反應，此有該公司濫用藥物尿液檢驗
    報告一紙附卷可稽，復有不起訴處分書及刑案資料查註紀錄在卷可參。被告於前
    開不起訴處分後五年內再犯毒品危害防制條例第十條第一項之施用第一級毒品罪
    ，爰依同條例第二十三條第二項中段裁定令入戒治處所施以強制戒治等語。
三、經查：抗告人前因施用毒品案件，經強制戒治期滿，由台灣屏東地方法院檢察署
    於九十年八月十日以九十年度戒毒偵字第二七二號不起訴處分確定，有該不起訴
    處分書一紙附卷可稽。被告嗣於九十二年八月十日經警通知前往採尿，經警將抗
    告人所採尿液送臺灣檢驗科技股份有限公司先以酵素免疫分析法初步檢驗，再以
    氣相層析質譜儀法確認後，呈嗎啡陽性反應，此有該公司九十二年八月二十八日
    報告編號ＫＺ000000000000號濫用藥物尿液檢驗報告一紙附卷可稽
    （見警卷），而以此雙重檢驗方法作藥物及其代謝產物之定性及定量分析，當無
    偽陽性反應，其檢驗結果自屬可採，自無再送複驗之必要。是以，原審根據該尿
    液檢驗報告書，並經檢察官聲請依毒品危害防制條例第二十三條第二項中段之規
    定，裁定受處分人令入戒治處所施以強制戒治，於法有據，核無不合。抗告人空
    口否認施用第一級毒品海洛因，認係服用感冒糖漿所致，提起抗告，指摘原裁定
    不當，其抗告為無理由，應予駁回。
四、據上論結，應依刑事訴訟法第四百十二條，裁定如主文。
中      華    民      國      九十二    年      十二    月      九      日
                              臺灣高等法院高雄分院刑事第二庭
  審判長法官  林正雄
                                        法官  陳明富
                                        法官  黃蕙芳
右正本證明與原本無異。
不得再抗告。
                                  法院書記官  郭蘭蕙
中    華    民    國      九十二      年      十二      月       九     日


司法院資訊處製作；財團法人民間司法改革基金會備份。
